【裁判字號】    98,交易,71
【裁判日期】    990226
【裁判案由】    公共危險等
【裁判全文】
臺灣花蓮地方法院刑事判決              98年度交易字第71號
公  訴  人  臺灣花蓮地方法院檢察署檢察官
被      告  乙○○
上列被告因公共危險等案件，經檢察官提起公訴（98年度偵字第
3051號），嗣因被告就被訴事實為有罪之陳述，經本院告知簡式
審判程序意旨，並聽取公訴人及被告之意見後，本院合議庭裁定
改依簡式審判程序審理，判決如下：
    主  文
乙○○犯不能安全駕駛動力交通工具罪，累犯，處有期徒刑月
，如易科罰金，以新臺幣壹仟元折算壹日；又犯過失傷害罪，處
有期徒刑肆月，如易科罰金，以新臺幣壹仟元折算壹日。應執行
有期徒刑伍月，如易科罰金，以新臺幣壹仟元折算壹日。
    事  實
一、乙○○前因殺人、脫逃案件，分別經法院分別判處有期徒刑
    10年6月、3月確定，於民國95年5月18 日假釋並付保護管束
    ，於96年5月18 日保管護管束期滿，未經撤銷假釋，視為所
    宣告之有期徒刑已執行完畢，仍不知警惕，明知服用酒類致
    不能安全駕駛時，即不能駕駛動力交通工具，且其未考領有
    機車駕駛執照，於98年6月25 日下午時前某時許，在花蓮縣
    萬榮鄉紅葉村紅葉118號住處飲用米酒1瓶後，竟於同日下午
    4時許，騎車牌號碼RJP-281號機車由南往北方向行駛欲至台
    中縣梨山工作，嗣於同月26日零時25分許，行經花蓮縣壽豐
    鄉○○村○○○○○路19.1公里處時，本應注意行駛在畫有
    分向限制線之路段，不得駛入來車車道，且行經設有彎道、
    坡路、狹路、狹橋、隧道均應減速行駛，作隨時停車之準備
    ，而依當時天氣陰、夜間有照明、柏油路面、乾燥、無缺陷
    、無障礙物等一切情狀，並無不能注意之情事，竟因酒後而
    疏未注意，於行經該路段彎道，跨越中心分向線，侵入來車
    車道而逆向行駛，致撞及沿該路段由北往南方向行駛，由甲
    ○○所騎並搭載丁○○、車牌號碼 602-BMF機車，及由蔡宗
    恆所騎並搭載黃南倉、車牌號碼 803-BMF機車，致上揭機車
    人車倒地，甲○○因而受有右膝挫傷並瘀傷、雙手掌挫傷及
    右腳擦傷及挫傷等傷害；蔡宗恆則受有左膝撕裂傷、左大腿
    及右小腿擦傷及挫傷、左腳第三趾指甲脫落等傷害。乙○○
    經送醫後，經警委託財團法人佛教慈濟綜合醫院花蓮總院（
    下稱慈濟醫院）對其施以酒精測試，發現其血液中之酒精濃
    度值為240MG/DL，經換算為呼出氣體內含酒精濃度達每公升
    1.2毫克，顯已達不能安全駕駛，而查悉上情。
二、案經甲○○、蔡宗恆訴由花蓮縣警察局吉安分局報請臺灣花
    蓮地方法院檢察署檢察官偵查起訴。
    理  由
一、本件被告乙○○所犯為死刑、無期徒刑或最輕本刑為3 年以
    上有期徒刑以外之罪，其於準備程序中就被訴事實為有罪之
    陳述，經法官告知簡式審判程序之旨，並聽取公訴人及被告
    之意見後，裁定改依簡式審判程序審理。
二、上揭犯罪事實，業據被告乙○○於警詢、檢察官偵查及本院
    審理時坦承不諱，核與告訴人甲○○、蔡宗恆於警詢、偵查
    時證述大致相符，且經證人丁○○、丙○○、高奕嵐於警詢
    時證述綦詳，並有慈濟醫院診斷證明書2 份、道路交通事故
    調查表(一)(二)、慈濟醫院檢驗醫學科藥物濃度檢驗報告、道路
    交通事故現場圖各1 份在卷可稽。又本件車禍經送臺灣省花
    東區車輛行車事故鑑定委員會鑑定結果，亦認被告酒後駕車
    行駛入對向車道為肇事主因，而甲○○、蔡宗恆則無肇事因
    素等情，此有該鑑定委員會花東區980212案鑑定意見書1 份
    在卷可稽（見偵卷第31頁）。
三、核被告所為，係犯刑法第185條之3不能安全駕駛動力交通工
    具罪及刑法第284條第1項過失傷害罪。被告以一過失行為同
    時造成告訴人2 人受傷，為想像競合犯，應從一重處斷。又
    按汽車駕駛人，飲酒後其吐氣所含酒精成分超過每公升0.25
    毫克以上者，不得駕車，道路交通安全規則第114條第2款定
    有明文；被告飲酒後呼氣酒精濃度達每公升1.2 毫克，依上
    開規定，應不得駕車；且被告並未考領有機車駕駛執照，有
    公路監理電子閘門證號查詢機車駕駛人1 紙在卷可佐；就過
    失傷害部分，應依道路交通管理處罰條例第86條第1 項之規
    定，加重其刑，附此敘明。又被告前有如事實欄所述有期徒
    刑執行完畢之前科，有臺灣高等法院被告前案紀錄表1 份在
    卷可稽，其於有期徒刑執行完畢後故意再犯本案刑法第 185
    條之3 不能安全駕駛動力交通工具罪為有期徒刑以上之罪，
    應論以累犯，並依法加重其刑。另被告就過失傷害部分，係
    因過失再犯罪，不符合累犯所規定故意再犯之要件，而無庸
    依累犯規定加重其刑。被告就上開所犯二罪，犯意各別、行
    為互殊，應分論併罰。爰審酌被告之智識程度、素行，服用
    酒類已達不能安全駕駛之情形下，仍貿然駕駛車輛上路並肇
    事致告訴人受有傷害，危及道路交通安全，缺乏尊重其他用
    路人生命、財產安全之觀念，經警查獲後測得其呼氣酒精濃
    度每公升達1.2 毫克，告訴人受傷之程度，及被告犯罪後坦
    承犯行，迄今尚未與告訴人達成和解等一切情狀，分別量處
    如主文所示之刑，且均諭知易科罰金之折算標準，並定其應
    執行之刑，以示懲儆。
四、據上論斷，應依刑事訴訟法第273條之1第1項、第284條之 1
、第299條第1項前段，道路交通安全管理處罰條例第86條第1 項
，刑法第185條之3、第284條第1項前段、第47條第1項、第41 條
第1項前段、第55條、第51條第5款，刑法施行法第1條之1，判決
如主文。
本案經檢察官黃蘭雅到庭執行職務。
中    華    民    國    99    年    2     月    26    日
                  交通法庭      法  官  陳月雯
以上正本證明與原本無異。
如不服本判決應於收受送達後10日內向本院提出上訴書狀，並應
敘述具體理由。其未敘述上訴理由者，應於上訴期間屆滿後20日
內向本院補提理由書(均須按他造當事人之人數附繕本)「切勿逕
送上級法院」。告訴人或被害人如對於本判決不服者，應具備理
由請求檢察官上訴，其上訴期間之計算係以檢察官收受判決正本
之日期為準。
中    華    民    國    99    年    2    月    26    日

                                書記官
附錄本判決論罪之法條：
中華民國刑法第185條之3
服用毒品、麻醉藥品、酒類或其他相類之物，不能安全駕駛動力
交通工具而駕駛者，處1年以下有期徒刑、拘役或科或併科15 萬
元以下罰金。
中華民國刑法第284條
因過失傷害人者，處6月以下有期徒刑、拘役或5百元以下罰金，
致重傷者，處1年以下有期徒刑、拘役或5百元以下罰金。
從事業務之人，因業務上之過失傷害人者，處1 年以下有期徒刑
、拘役或1千元以下罰金，致重傷者，處3年以下有期徒刑、拘役
或2千元以下罰金。

司法院資訊處製作；財團法人民間司法改革基金會備份。
